臺灣臺南地方法院刑事判決　　　　　　　96年度易字第1546號
公　訴　人　臺灣臺南地方法院檢察署檢察官
被　　　告　丙○○
上列被告因竊盜案件，經檢察官提起公訴（96年度營偵字第1576
號），被告於準備程序期日就被訴事實為有罪陳述，本院聽取當
事人之意見後，經合議庭裁定由受命法官獨任進行簡式審判程序
，並判決如下：
    主  文
丙○○攜帶兇器竊盜，處有期徒刑陸月，如易科罰金，以新臺幣
壹仟元折算壹日。扣案之油壓剪壹支沒收。
    事  實
一、丙○○基於意圖為自己不法所有之竊盜故意，於96年11月1
    日上午9時許，在臺南縣後壁鄉頂安村106之100號旁之樣品
    屋，持其所有、客觀上具有危險性可作為兇器使用之油壓剪
    1支，剪斷乙○○所看管之樣品屋內尚有通電使用中之大電
    線8.2公尺、中電線6.2公尺、小電線4.5公尺後竊走，並竊
    得屋內之冷氣銅管7支，價值共計新台幣（下同）2300元，
    嗣丙○○得手後將上開物品裝於1只飼料袋內欲逃離現場時
    ，經乙○○報警後查獲，並扣得該油壓剪1支。
二、案經臺南縣警察局白河分局報請臺灣臺南地方法院檢察署檢
    察官偵查起訴。
    理  由
一、本件被告所犯為死刑、無期徒刑、最輕本刑為三年以上有期
    徒刑以外之罪，亦非屬高等法院管轄之第一審案件，其於準
    備程序進行中，先就被訴事實為有罪之陳述，經法官告知簡
    式審判程序之旨，並聽取公訴檢察官之意見後，依刑事訴訟
    法第273條之1第1項、第273條之2等規定，裁定進行簡式審
    判程序，且不受同法第159條第1項、第161條之2、第161 條
    之3、第163條之1及第164條至第170條所規定證據能力認定
    及調查方式之限制，合先敘明。
二、訊據被告對於上揭事實均坦承不諱，核與告訴人乙○○於警
    詢、及本院審理時之指述大致相符，復有贓物認領保管單1
    件、照片4幀在卷可憑，並有油壓剪1支扣案可資佐證，堪信
    被告前開任意性自白，係與事實相符，應堪採信。故本件事
    證明確，被告上開犯行堪以認定。
三、按攜帶兇器加重竊盜罪所謂之兇器，其種類並無限制，凡客
    觀上足對人之生命、身體、安全構成威脅，具有危險性之兇
    器均屬之，且祇須行竊時攜帶此種具有危險性之兇器為已足
    ，並不以攜帶之初有行兇之意圖為必要（最高法院79年臺上
    字第5253號著有判例要旨可資參照）。是被告持以犯本件竊
    盜所用之油壓剪1支，屬質地堅硬，可供人持以對外攻擊，
    如果用以施暴、脅迫、甚或單純抵抗，依一般社會觀念，足
    以對人之身體、生命構成威脅，客觀上即具有危險性，自係
    屬兇器無疑。故本件核被告所為，係犯刑法第321條第1項第
    3款之攜帶兇器加重竊盜罪。茲審酌被告現雖尚有竊盜案件
    繫屬於法院及地檢署，素行不佳，然均尚未經判刑（未構成
    累犯），有臺灣高等法院被告前案紀錄表1份在卷可稽，其
    犯本罪之動機、目的、手段，所得之利益非多，並念及其犯
    後坦承犯行，態度尚佳，應有悔意，且告訴人亦當庭表示同
    意給被告自新機會使其能重新做人等一切情狀，量處如主文
    所示之刑，並諭知易科罰金之折算標準，以資懲儆。至起訴
    及公訴檢察官之具體求刑尚嫌過重，併此敘明。末查，被告
    作案所用之油壓剪1支，被告雖否認為其所有，辯稱是在竊
    案現場所撿拾者云云，然查，被告經查獲時，該油壓剪乃係
    置放在其所攜帶去之飼料袋內，並欲與其他竊得之物品一同
    帶走等情，乃其所不否認者，且告訴人乙○○亦到庭陳明現
    場並無人放置油壓剪等情（本院96年12月6日準備程序筆錄
    第3頁參見），是被告上開所辯顯不足採信，該油壓剪應確
    為被告所有，供其犯本罪所用之物，乃屬無疑，爰依刑法第
    38條第1項第2款之規定宣告沒收。
四、據上論斷，應依刑事訴訟法第273條之1第1項、第299條第1
    項前段，刑法第321條第1項第3款、第41條第1項前段、第38
    條第1項第2款，判決如主文。
本案經檢察官甲○○到庭執行職務
中　　華　　民　　國　　96　　年　　12　　月　　20　　日
            　　　　刑事第十庭  法　官　林臻嫺
以上正本證明與原本無異。
如不服本判決應於收受本判決後10日內向本院提出上訴書狀，並
應敘述具體理由。如未敘述上訴理由者，應於上訴期間屆滿後20
日內向本院補提理由書狀（均須按他造當事人之人數附繕本）「
切勿逕送上級法院」。
    　　　　　　　　　　　　　　書記官　許悉愛
中　　華　　民　　國　　96　　年　　12　　月　　21　　日
附錄本件論罪科刑法條
中華民國刑法第321條
犯竊盜罪而有左列情形之一者，處 6 月以上、 5 年以下有期徒
刑：
一  於夜間侵入住宅或有人居住之建築物、船艦或隱匿其內而犯
之者。
二  毀越門扇、牆垣或其他安全設備而犯之者。
三  攜帶兇器而犯之者。
四  結夥三人以上而犯之者。
五  乘火災、水災或其他災害之際而犯之者。
六  在車站或埠頭而犯之者。
前項之未遂犯罰之。
